臺灣高等法院刑事裁定　　　　　　　　 94年度聲再字第156號
　　再審聲請人
　　即受判決人　甲○○
上列聲請人因偽造有價證券等案件，對於本院91年度上更（一）
字第191號，中華民國91年5月31日確定判決（臺灣桃園地方法院
87年度訴字第999號、臺灣桃園地方法院檢察署87年度偵字第103
75號），聲請再審，本院裁定如下：
    主  文
再審之聲請駁回。
    理  由
一、本件聲請意旨略以：（一）本案原確定判決認：「告訴人曾
    在冠億公司八德店擔任業務員，公司即要求所屬提供上開不
    動產及個人身分資料以為收取客戶車款繳回公司擔保」。惟
    依同案被告林清塤之陳述，冠億汽車有限公司並未僱用告訴
    人吳錦銘，縱使僱用告訴人，冠億汽車有限公司亦從未留存
    員工不動產資料，原確定判決與所用證據，並不相符合，應
    有刑事訴訟法第379條第14款下段判決理由矛盾之當然違背
    法令。（二）本案原確定判決於事實欄另認：「林清塤即利
    用已離職之冠億公司八德店職員吳錦銘於任職期間交付之桃
    園縣桃園市○○○段七五五之二三地號土地及其上八九七八
    建號房屋所有權狀影本各乙份及身分證影本乙件，指示甲○
    ○交付予雋邦公司」。惟依共同被告陳明照及證人胡和山之
    證述，縱然告訴人確曾在冠億公司任職（其實不然），冠億
    公司亦不可能要求其交付不動產所有權狀及身份證影本作為
    擔保，自無可能由林清塤將原留存冠億公司之吳錦銘不動資
    料影本交予判決人，原審認定之事實與卷存之證據顯不相符
    合，其判決亦有刑事訴訟法第379第14款下段判決理由矛盾
    之當然違背法令。（三）原確定判決既於理由欄認：「其等
    囑不知情之刻印店偽刻吳錦銘印章，為間接正犯」。又於理
    由稱另認受刻印人偽造吳錦銘印章為其偽造吳錦銘印文之準
    備行為，於本票及附條件買賣契約書上偽造吳錦銘印文之行
    為，為其偽造本票及附條件買賣契約書之部分行為。然偽造
    印章並無處罰預備犯之規定，又既然偽造印文為偽造文書之
    部分行為，又如何論以偽造印章之間接正犯，原確定判決，
    理由相互矛盾，刑事訴訟法第379絛第14款下段判決理由矛
    盾之當然違背法令。綜上，依大法官會議釋字第146號解釋
    聲請再審。
二、查大法官會議釋字第146號解釋文係謂刑事判決確定後，發
    見該案件認定犯罪事實與所採用證據顯屬不符，自屬審判違
    背法令，得提起非常上訴，如具有再審原因者，仍可依再審
    程序聲請再審。其解釋理由書亦謂刑事判決確定後，發見該
    案件認定犯罪事實與採用證據顯屬不符………均屬違背法令
    ，得提起非常上訴，由非常上訴審依刑事訴訟法第445條第
    2項準用第394條之規定，就原確定判決所認定之事實，以糾
    正其法律錯誤，如因審判違背法令，致影響於事實之確定，
    且有再審原因者，仍可依再審程序聲請再審。其對刑事確定
    判決，認得提起再審者，仍應「具有再審之原因」。而再審
    原因仍應依刑事訴訟法第420條、第421條、第422條之規定
    。本件聲請人甲○○就上開案件為自己（即被告）之利益，
    聲請再審，未據主張係依據第四百二十條各款所列之情形，
    僅泛稱原確定判決認定犯罪事實與所採用證據不符，尚非適
    法之再審理由（是否構成非常上訴之理由，則係另一問題）
    ，從而其聲請再審，為無理由，應予駁回。
三、據上論結，應依刑事訴訟法第434條第1項裁定如主文。
中　　華　　民　　國　　94　　年　　5　　月　　19　　日
　　　　　　　　　刑事第19庭審判長法　官  葉騰瑞
　　　　　　　　　　　　      　  法　官  魏新國
　　　　　　　　　　        　　  法　官  莊明彰
以上正本證明與原本無異。
如不服本裁定，應於收受送達後五日內向本院提出抗告狀。
                                  書記官  廖逸柔
中　　華　　民　　國　　94　　年　　5 　　月　　19　　日
